【裁判字號】    97,智,26
【裁判日期】    980106
【裁判案由】    侵權行為損害賠償等
【裁判全文】
臺灣臺南地方法院民事裁定                97年度智字第26號
原      告    乙○○
訴訟代理人    陳豐裕律師
被      告    穎霖機械工業股份有限公司
兼法定代理人  甲○○
上二人共同
訴訟代理人  林瑞成律師
上列當事人間請求侵權行為損害賠償事件，本院裁定如下：
    主  文
本件移送智慧財產法院。
    理  由
一、原告起訴主張略以：原告獲有經濟部智慧財產局授以專利證
    書新型第227017號（即公告第428500號）專利權在案（新型
    名稱：彎管機結構改良，下稱系爭專利），原告因而取得專
    有排除他人未經其同意製造、為販賣之要約、販賣、使用或
    為上述目的而進口系爭專利物品之權。原告前於民國93年7
    月間發現有被告穎霖機械工業股份有限公司（下稱穎霖公司
    ）未經原告同意擅自製造與系爭專利雷同結構之機械售予訴
    外人琮偉企業股份有限公司（下稱琮偉公司）。被告製造之
    物品與原告所有之系爭專利極為相似，經委請訴外人工業技
    術研究院為鑑定，其結論為被告之機器與原告之系爭專利其
    「專利權範圍應為實質相同」，而有侵害系爭專利之事實，
    業經臺灣臺南地方法院以93年度智字第38號民事事件判決原
    告勝訴在案。嗣原告近期又於址設彰化縣埔心鄉○○村○○
    路317號之金永昌工社發現有被告製造、販售與上開93年度
    智第38號案件中被告製造物品相同之機械結構，本件被告製
    造之機器，亦有侵害原告對於系爭專利之專利權事實，爰依
    據侵權行為之法律關係，訴請負擔損害賠償責任等情。並聲
    明：(一)被告應連帶給付原告新臺幣2,178,000元及自起訴狀
    繕本送達被告翌日起至清償日止，按年息百分之五計算之利
    息(二)原告願供擔保聲請宣告假執行。
二、按訴訟之全部或一部，法院認為無管轄權者，依原告聲請或
    依職權以裁定移送其管轄法院，民事訴訟法第28條第1 項定
    有明文。次按智慧財產法院組織法第3 條第1 款、第4 款所
    定之民事事件，由智慧財產法院管轄，智慧財產案件審理法
    第7 條定有明文。而「依專利法、商標法、著作權法、光碟
    管理條例、營業秘密法、積體電路電路布局保護法、植物品
    種及種苗法或公平交易法所保護之智慧財產權益所生之第一
    審及第二審民事訴訟事件」，即屬智慧財產法院組織法第3
    條第1 款所定應由智慧財產法院管轄之案件；另「其他依法
    律規定或經司法院指定由智慧財產法院管轄之案件」，亦屬
    智慧財產法院管轄之案件，此觀智慧財產法院組織法第3 條
    第4 款規定即明。
三、查本件原告係以被告侵害其新型專利為由，依專利法及公司
    法之規定而提起訴訟，是本件係屬依專利法所保護之智慧財
    產權益所生之第一審民事訴訟事件至為明確。原告起訴時，
    智慧財產法院既已於97年7月1日設立，則本件關於智慧財產
    權之事件，自應由智慧財產法院管轄並審理，最符當事人之
    利益，且本件被告亦不同意由本院管轄，依上開規定，應由
    智慧財產法院管轄。爰依原告之聲請，將本件移送於該管轄
    法院。
四、依前開法條，裁定如主文。
中    華    民    國    98    年    1     月    6     日
                  民事第二庭    法  官  翁金緞
以上正本證明與原本無異
如不服本裁定應於送達後10日內向本院提出抗告狀，並應繳納抗
告費新台幣1,000元整。
中    華    民    國    98    年    1     月    6     日
                                書記官  彭建山


司法院資訊處製作；財團法人民間司法改革基金會備份。
